臺灣高雄地方法院刑事判決　　　　　　　　　　　　　九十三年度易字第六一四號
　　公　訴　人　臺灣高雄地方法院檢察署檢察官
　　被　　　告　甲○○
右列被告因違反毒品危害防制條例案件，經檢察官提起公訴（九十二年度毒偵字第四
０一號），被告於本院準備程序中為有罪之陳述，經合議庭裁定由受命法官依簡式審
判程序獨任審理，本院判決如左：
    主  文
甲○○施用第二級毒品，處有期徒刑肆月，如易科罰金，以參佰元折算壹日。扣案含
有ＭＤＭＡ、ＭＤＥＡ、ＭＥＴＨＡＭＰＨＥＴＡＭＩＮＥ等第二級毒品成分之錠劑
拾壹顆，均沒收銷燬之。
    事  實
一、甲○○前於民國九十二年五月間，因施用毒品案件，經臺灣高雄地方法院檢察署
    檢察官聲請本院裁定令入處所施以觀察勒戒，經送觀察勒戒後，認其無繼續施用
    傾向，於同年八月十一日執行完畢釋放出所，並經臺灣高雄地方法院檢察署檢察
    官為不起訴處分確定。
二、詎甲○○於九十二年十二月間，復因施用毒品案件，經臺灣高雄地方法院檢察署
    檢察官聲請本院裁定令入處所施以觀察、勒戒，經送觀察勒戒後，復認其無繼續
    施用傾向，於九十二年十二月三十日執行完畢釋放出所，復又經臺灣高雄地方法
    院檢察署檢察官為不起訴處分確定。
三、惟甲○○歷經上開戒治程序，仍不知悔改，竟於觀察、勒戒執行完畢釋放後五年
    內，明知ＭＤＭＡ業經公告為毒品危害防制條例所定之第二級毒品，非經許可，
    不得非法持有、施用，竟另再基於施用第二級毒品ＭＤＭＡ之犯意，先於九十三
    年一月十四日在高雄市○○路與青年路口之ＰＵＢ內，向不知名之人購得含有第
    二級毒品ＭＤＭＡ成分之錠劑而持有，並於九十三年一月十六日在高雄市○○路
    享溫馨ＫＴＶ內吞服上開購得之錠劑一次。嗣於同年一月十七日下午四時二十分
    許，為警在高雄市○○○路四七號前之騎樓查獲，並當場扣得含有第二級毒品Ｍ
    ＤＭＡ成分之錠劑十一顆，始查知上情。
四、案經高雄市政府警察局新興分局報請臺灣高雄地方法院檢察署檢察官偵查起訴。
    理  由
一、本件被告甲○○所犯係死刑、無期徒刑、最輕本刑為三年以上有期徒刑以外之罪
    ，其於準備程序中就被訴事實為有罪之陳述，經法官告知簡式審判程序之旨，並
    聽取公訴人、被告之意見後，本院認為適宜由受命法官獨任進行簡式審判程序，
    合先敘明。
二、右揭犯罪事實業據被告於本院審理時坦承不諱，且有扣押物品清單一紙、高雄市
    立凱旋醫院九十三年二月十日高市凱醫檢字第０一五八六號煙毒尿液檢驗成績書
    暨尿液對照表一份及高雄醫學大學附設中和紀念醫院九十三年五月十八日管認可
    字第００五號編號第九三０五─０九七至二０九號檢驗報告一紙附卷可稽，復有
    內含第二級毒品ＭＤＭＡ成分之錠劑十一顆扣案足憑，是被告施用第二級毒品Ｍ
    ＤＭＡ之自白業有相當之補強證據，足見被告確有施用第一級毒品ＭＤＭＡ無誤
    。
三、被告前於九十二年五月間，因施用毒品案件，經臺灣高雄地方法院檢察署檢察官
    聲請本院裁定令入處所施以觀察勒戒，經送觀察勒戒後，認其無繼續施用傾向，
    於同年八月十一日執行完畢釋放出所，並經臺灣高雄地方法院檢察署檢察官為不
    起訴處分確定。且於九十二年十二月間，復因施用毒品案件，經臺灣高雄地方法
    院檢察署檢察官聲請本院裁定令入處所施以觀察、勒戒，經送觀察勒戒後，復認
    其無繼續施用傾向，於九十二年十二月三十日執行完畢釋放出所，復又經臺灣高
    雄地方法院檢察署檢察官為不起訴處分確定等事實，亦有臺灣高等法院被告全國
    前案紀錄表、刑案資料查註紀錄表及全國施用毒品案件紀錄表各一份在卷可查，
    是被告於觀察、勒戒執行完畢釋放後，五年內再犯本件施用毒品之犯行，其罪證
    已臻明確，犯行洵堪認定，應依法論科。
四、查ＭＤＭＡ為毒品危害防制條例第二條第二項所列之毒品，非有正當理由，不得
    非法持有、施用。核被告所為，係犯毒品危害防制條例第十條第二項之施用第二
    級毒品罪。被告持有第二級毒品之低度行為，已為施用之高度行為所吸收，不另
    論罪。爰審酌被告歷經二次觀察勒戒程序，雖均無繼續施用傾向，惟仍再次觸犯
    施用毒品犯行，顯見其缺乏勒戒動機。惟念及其施用毒品係對己身殘害，並未造
    成他人具體危害，且能於本院審理時均坦承犯行，犯後態度尚稱良好，及其犯罪
    之動機、目的、手段，犯罪時所受之刺激及其品性、生活狀況、智識程度、犯罪
    所生之損害等一切情狀，酌情量處如主文所示之刑，並諭知易科罰金之折算標準
    ，以為儆懲。
五、扣案之錠劑十一顆，內均含有ＭＤＭＡ、ＭＤＥＡ、ＭＥＴＨＡＭＰＨＥＴＡＭ
    ＩＮＥ等第二級毒品之成分，有高雄醫學大學附設中和紀念醫院九十三年五月十
八日管認可字第００五號編號第九三０五─０九七至二０九號檢驗報告一紙在卷
    可查，且為被告購以供施用第二級毒品ＭＤＭＡ犯行之物，爰依毒品危害防制條
    例第十八條第一項前段規定，不問屬於犯人與否，均沒收銷燬之。
據上論斷，應依刑事訴訟法第二百七十三條之一第一項、第二百九十九條第一項前段
、毒品危害防制條例第十條第二項、第十八條第一項前段、刑法第十一條、第四十一
條第一項前段、罰金罰鍰提高標準條例第二條，判決如主文。
本案經檢察官乙○○到庭執行職務。
中    華    民    國      九十三      年      五      月     二十八     日
                                  臺灣高雄地方法院刑事第四庭
                                      法  官  林  勇  如
右正本證明與原本無異。
如不服本判決，應於判決送達後十日內，向本院提出上訴狀。
                                      書記官  許  雅  惠
中    華    民    國      九十三      年      五      月     二十八     日
附錄本判決論罪科刑法條：
毒品危害防制條例第十條：
施用第一級毒品者，處六月以上五年以下有期徒刑。
施用第二級毒品者，處三年以下有期徒刑。
